【裁判字號】    89,易,1163
【裁判日期】    890523
【裁判案由】    偽造文書等
【裁判全文】
臺灣臺南地方法院刑事判決                        八十九年度易字第一一六三號
    公  訴  人  臺灣台南地方法院檢察署檢察官
    被      告  乙○○
    選任辯護人  許永明
右列被告因偽造文書等案件，經檢察官提起公訴（八十九年度偵字第一九一七號），
本院判決如左：
    主    文
乙○○共同連續行使偽造私文書，足以生損害於他人，處有期徒刑壹年陸月，緩刑肆
年。
偽造之「戊○○」之署押貳枚，「丙○○」之署押貳枚、印章壹個、印文參枚，「蕭
義祥」之署押貳枚、印章壹個、印文參枚及「李清芳」之署押貳枚、印章壹個、印文
參枚均沒收。
    事    實
一、乙○○與綽號「志明」不詳姓名年籍之成年男子，共同基於意圖為自己不法所有
    之概括犯意，明知未經戊○○、丙○○、蕭義祥、李清芳四人之授權，竟以自不
    詳管道取得之戊○○、丙○○、蕭義祥、李清芳四人之身分證，於民國八十八年
    七月十五日，以戊○○名義在和信電訊股份有限公司（以下簡稱和信公司）行動
    電話申請表上偽簽戊○○署押，向和信公司申請行動電話號碼00000000
    00號，致生損害於戊○○。乙○○與「志明」復分別於八十八年七月二十日、
    七月二日、七月十九日冒用丙○○、蕭義祥、李清芳名義，在開戶申請書、印鑑
    卡上偽簽丙○○、蕭義祥、李清芳三人之署押，偽刻三人之印章並偽造印文，向
    台灣土地銀行學甲分行（以下簡稱土銀學甲分行）開設帳號000000000
    000、000000000000、000000000000號存款帳戶，
    致生損害於丙○○、蕭義祥、李清芳三人。乙○○與「志明」復以冒用戊○○名
    義申請電話號碼000000000號之行動電話作為聯絡工具，在中國時報、
    聯合報上刊登「一比五，錢換錢」之廣告，若閱覽廣告之人前來詢問，即告以可
    以真鈔一比五之倍數換取假鈔，致甲○○、丁○○陷於錯誤，分別於八十八年八
    月六日、同年八月十二日匯入現款新台幣（下同）五千元、一千元入土銀學甲分
    行丙○○000000000000號帳戶，乙○○並即於同日分別領出花用殆
    盡。嗣經警於八十八年十一月十八日下午六時許，在台南縣永康市○○街二四五
    巷二十二號乙○○住所實施搜索，扣得電話聯絡簿貳本、行動電話壹支，並循線
    查獲上情。
二、案經台南縣警察局報請臺灣台南地方法院檢察署檢察官偵查起訴。
    理    由
一、右揭犯罪事實，業據被告乙○○坦承不諱，核與丙○○、李清芳、被害人甲○○
    、丁○○於警訊及偵查證述情節相符，復有和信公司函覆行動電話服務申請表、
    戊○○身分證影本、攝錄照片、土銀學甲分行函附之丙○○、蕭義祥、李清芳之
    開戶申請書、印鑑卡、交易紀錄附卷可資佐證。是被告自白，核與事實相符。本
    件事證明確，被告犯行，洵堪認定。
二、核被告所為，係分犯刑法第三百三十九條第一項、第二百十六條、第二百十條之
    罪。被告偽造印章、印文之行為屬偽造私文書之階段行為，應為偽造私文書之高
    度行為所吸收；而偽造私文書之輕度行為，復應為行使偽造私文書之重度行為所
    吸收，均不復另論。再被告先後數次犯行，時間緊接，犯罪構成要件相同，顯係
    基於概括犯意為之，應依連續犯之規定論以一罪，併依法加重其刑。又被告所犯
    前揭連續詐欺及連續行使偽造私文書二罪間，有方法結果之牽連關係，應從一重
    論以連續行使偽造私文書罪。另被告與綽號「志明」不詳姓名年籍之成年男子就
    上開犯行間，有犯意聯絡及行為分擔，均為共同正犯。爰審酌被告犯罪之動機、
    目的、手段、所生危害、所得利益、犯罪後坦承犯行態度良好等一切情狀，量處
    如主文所示之刑，以資懲儆。又被告前未曾受有期徒刑以上刑之宣告，有台灣台
    南地方法院檢察署刑案資料查註紀錄表及台灣高等法院被告全國前案紀錄表在卷
    可按，其因一時失慮，偶罹刑典，事後已坦承犯行，深具悔意，經此偵審教訓及
    刑之宣告後，應知警惕而無再犯之虞，本院因認所宣告之刑以暫不執行為當，併
    予宣告緩刑，用啟自新。偽造之「戊○○」之署押貳枚，「丙○○」之署押貳枚
    、印章壹個、印文參枚，「蕭義祥」之署押貳枚、印章壹個、印文參枚及「李清
    芳」之署押貳枚、印章壹個、印文參枚，均依刑法第二百十九條之規定宣告沒收
    。扣案電話聯絡簿貳本、行動電話壹支，並非專供犯罪所用之物，不另宣告沒收
    ，附此敘明。
三、據上論斷，應依刑事訴訟法第三百四十三條、第二百九十九條第一項前段，刑法
    第二十八條、第二百十六條、第二百十條、第三百三十九條第一項、第五十五條
    後段、第二百十九條、第七十四條第一款，罰金罰鍰提高標準條例第一條前段，
    判決如主文。
中      華      民      國    八  十  九    年    五    月  二  十  三  日
                                    臺灣臺南地方法院刑事第一庭
                                        法  官  王  獻  楠
右正本證明與原本無異。
如不服本判決，應於判決送達後十日內，向本院提出上訴狀。
中      華      民      國    八  十  九    年    五    月  二  十  三  日
                                        書記官  陳  玉  果
附錄本案論罪科刑法條全文。
刑法第三百三十九條第一項：
  意圖為自己或第三人不法之所有，以詐術使人將本人或第三人之物交付者，處五年
  以下有期徒刑、拘役或科或併科一千元以下罰金。
刑法第二百十條：
  偽造、變造私文書，足以生損害於公眾或他人者，處五年以下有期徒刑。
刑法第二百十六條：
  行使第二百十條至第二百十五條之文書者，依偽造、變造文書或登載不實事項或使
  登載不實事項之規定處斷。


司法院資訊處製作；財團法人民間司法改革基金會備份。
